【裁判字號】    99,交訴,149
【裁判日期】    990611
【裁判案由】    肇事逃逸罪
【裁判全文】
臺灣臺中地方法院刑事判決             99年度交訴字第149號
公  訴  人  臺灣臺中地方法院檢察署檢察官
被      告  甲○○
選任辯護人  楊玉珍律師
上列被告因肇事逃逸罪案件，經檢察官提起公訴（99年度偵字第
7813號），被告於準備程序就被訴事實為有罪之陳述，經告以簡
式審判程序之旨，並聽取當事人意見後，合議庭裁定由受命法官
獨任進行簡式審判程序，本院判決如下：
    主    文
甲○○犯肇事致人傷害逃逸罪，處有期徒刑陸月，如易科罰金，
以新臺幣壹仟元折算壹日。緩刑貳年。
    犯罪事實
一、甲○○於民國99年2月19日21時29分許，駕駛車牌8227-GD號
    自用小客車，沿台中市○○區○○路由西往東行駛，途經大
    業路與文心路交岔路口，與違規逕由人行道穿越大業路左轉
    之乙○○所騎乘車牌5GX─590號重型機車發生碰撞。乙○○
    因而人、車倒地，受有頭部外傷、頸部扭傷、右膝挫傷等傷
    害（過失傷害部分已和解，未據告訴）。甲○○於上開肇事
    時，聽見兩車撞擊而產生之連 3響喀喀聲，發覺其所駕駛之
    自用小客車可能與其他車輛發生碰撞，乃緩慢將自用小客車
    駛入慢車道後停止於路旁，並搖下車窗檢視車輛撞擊狀況。
    甲○○雖發現其自用小客車之左側照後鏡因受撞擊力道內折
    ，可確定所駕駛車輛肇事，且得預見有車禍之發生而使他人
    受傷之可能，若未察看對方傷勢而離去，將使救護傷患作業
    延遲，竟未下車察看，僅在雨勢滂沱之車內以肉眼目視後方
    後，即駕車逃離現場。嗣甲○○於同日21時43分許，駕車返
    回肇事地點，見有警員在現場處理，方上前詢問該車禍是否
    與其有關，經員警比對車損情形，始查悉上情。
二、案經臺中市警察局第四分局報告臺灣臺中地方法院檢察署檢
    察官偵查起訴。
    理    由
一、程序方面：
  (一)按簡式審判程序之證據調查，不受刑事訴訟法第159條第1
      項規定之限制，刑事訴訟法第273條之2定有明文。此乃因
      簡式審判程序，貴在審判程序之簡省便捷，故調查證據之
      程序宜由審判長便宜行事，以適當之方法行之即可。又因
      被告對於犯罪事實並不爭執，可認定被告亦無行使反對詰
      問權之意，因此有關傳聞證據之證據能力限制規定無庸予
      以適用。
  (二)本件證人乙○○於警詢時所為之陳述，雖為審判外之言詞
      陳述，其性質為傳聞證據，惟本件訴訟係適用簡式審判程
      序，有審判筆錄在卷可稽，是證人乙○○於警詢時所為之
      證言，自得作為認定事實之證據。
二、上開犯罪事實，業據被告甲○○於本院坦白認罪（見本院卷
    第13、17、18頁），核與證人即被害人乙○○於警詢時指證
    之情節相符（見偵查卷第14、15頁），並有林新醫療社團法
    人林新醫院診斷證明書、道路交通事故現場圖、道路交通事
    故調查報告表(一)、(二)、現場照片16張附卷可佐（見偵查卷第
    31、34至36、41至48頁），足見被告之自白確與犯罪事實相
    符。是被告肇事致人傷害而逃逸之犯罪事證已臻明確，其犯
    行洵堪認定，應依法論罪科刑。
三、核被告所為，係犯刑法第185條之4肇事逃逸罪。爰審酌被告
    無犯罪前科之品行（參卷附臺灣高等法院被告前案紀錄表）
    、大學畢業之智識程度、經濟小康之生活狀況(見警卷第6頁
    被告警詢筆錄受詢問人資料），其駕車肇事致被害人受傷，
    竟未下車協助就醫，反逕行駛離，行為殊值非難，惟被害人
    所受傷之程度非重，且被告已與被害人達成和解（見偵查卷
    第32頁和解書），復於本院坦承犯行之犯後態度等一切情狀
    ，從輕量處如主文所示之刑，併諭知易科罰金之折算標準。
    又被告未曾因故意犯罪受有期徒刑以上刑之宣告，有臺灣高
    等法院被告前案紀錄表在卷可憑，其因一時失慮，致觸犯刑
    章，事後已與被害人達成和解，則經此偵審程序及罪刑宣告
    之教訓，理當知所警惕，應無再犯之虞，本院認對其所宣告
    之刑以暫不執行為適當，併予宣告緩刑2年，以啟自新。
四、據上論斷，應依刑事訴訟法第273條之1第 1項、第299條第1
    項前段，刑法第185條之4條、第41條第1項前段、第74條第1
    項第1款，判決如主文。
本案經檢察官丙○○到庭執行職務
中    華    民    國    99    年    6     月    11    日
              刑事第四庭    法  官  張恩賜
以上正本證明與原本無異。
如不服本判決，應於收受判決後10日內向本院提出上訴書狀，並
應敘述具體理由；其未敘述上訴理由者，應於上訴期間屆滿後20
日內向本院補提理由書（均須按他造當事人之人數附繕本）「切
勿逕送上級法院」。
                            書記官  黃舜民
中    華    民    國    99    年    6     月    11    日
附錄本案論罪科刑法條
刑法第185條之4：
駕駛動力交通工具肇事，致人死傷而逃逸者，處六月以上五年以
下有期徒刑。

司法院資訊處製作；財團法人民間司法改革基金會備份。
